

# **=** 02/08/1999

**(1)** 

.com

 3 Hem 93/97 ngõ 168 Kim Giang, Đại Kim, Hoàng Mai Hà Nôi

# Mục tiêu nghề nghiệp

Đã có kinh nghiệm làm trong lĩnh vực sản xuất, đơn hàng, bán hàng, dịch vụ khách hàng, tốt nghiệp chuyên ngành dịch vụ - du lịch.

Mong muốn có cơ hội học tập và làm việc trong lĩnh vực du lịch, dịch vụ khách hàng, marketing, quy trình, dự án.

# **KŸ NĂNG**

#### Tin học văn phòng

- Word: 4/5
- Excel: 4/5
- Power Point: 4/5

#### Tiếng Anh:

- Nghe: 4/5
- Nói: 3/5
- Doc: 5/5
- Viết: 3/5
- Có thể giao tiếp cơ bản, đọc hiểu tốt.

#### **Teamwork:**

- Có kỹ năng làm việc nhóm tốt: 5/5

# Hoàng Việt Phương

## Học vấn

## Trường đại học Kinh tế quốc dân

QUẨN TRỊ DỊCH VỤ

2017 - 2021

Tốt nghiệp loại: Khá Trình độ: Đại học

## Kinh nghiệm làm việc

## Công ty Cổ phần Truyền thông Toàn Dũng Media

**CỘNG TÁC VIÊN** 

7/2019 - 11/2019

- · Công việc theo nhóm
- Tìm kiếm, khai thác thông tin từ các điểm đến trong nước và quốc tế. Chắt lọc thông tin, build nội dung, hình ảnh cho phần mềm, app, web của công ty.
- · Báo cáo công việc theo deadline của giám đốc.

Thành tưu đạt được:

- Hoàn thành nhiệm vụ nội dung điểm đến trong khu vực Đông Nam Á, Nhật Bản,
   Hàn Quốc, Trung Quốc
- Kỹ năng làm việc cá nhân, làm việc nhóm
- · Kiến thức về các điểm đến quốc tế

## Công Ty Bất Động Sản THACO

NHÂN VIÊN KINH DOANH

2/2020 - 06/2020

• Tìm kiếm khách hàng có tiềm năng, nhu cầu đối với công

ty

- Quảng cáo, xây dựng nội dung sản phẩm BĐS, đăng bài trên các trang web BĐS
- Tiếp nhận, tư vấn khách về dịch vụ tiện ích và công năng căn hộ
- Báo cáo với công ty kế hoạch nhiệm vụ đã hoàn thành.

Thành tựu đạt được:

- Tăng thêm nguồn data khách hàng tiềm năng cho doanh nghiệp
- Tăng vốn kiến thức về sale BĐS
- Kỹ năng bán hàng, giao tiếp

#### Shop quần áo unisex HPT

QUẢN LÝ

6/2021 - 7/2021

Công việc chính:

- Xây dựng 1 shop bán hàng thời trang Unisex trên sàn thương mại điện tử Shopee theo hình thức Dropship
- Tìm kiếm nhà cung cấp, test chất lượng sản phẩm bán.
- Lên nội dung, hình ảnh chuẩn SEO nhằm khai thác tối đa lượt tìm kiếm của khách hàng.

#### Thuyết trình:

Kỹ năng thuyết trình: 5/5

## Giao tiếp:

Kỹ năng giao tiếp: 4/5

## Chứng chỉ

#### 2020

Tin học văn phòng IC3

#### 2021

Chứng chỉ tiếng anh Aptis

# SỞ THÍCH

- Đoc sách
- Chơi thể thao
- Du lịch
- Phim

Lên phương án chạy quảng cáo, tính toán chi phí.

Thành tựu đạt được:

- · Có kiến thức tạo dựng và vận hành của sàn TMĐT Shopee
- Đã đơn tự nhiên sau gần 2 tuần tạo shop.

## Tổng công ty may Tuyen Quang LGG

**MERCHANDISER** 

8/2021 - 4/2022

- Kiểm tra, theo dõi, cập nhật thông tin nguyên phụ liệu của đơn hàng từ nhập đến xuất thành phẩm.
- Trực tiếp trao đổi khách hàng về thời gian sản xuất, thời gian giao hàng, tài liệu kỹ thuật và định mức sản xuất của mã hàng.
- Tính định mức sản xuất, đồng bộ nguyên phụ liệu,phối hợp với bộ phận kế hoạch để sắp xếp đường chuyền sản xuất, tính toán thời gian đáp ứng sản xuất và giao hàng. Đảm bảo tối đa công năng và đạt doanh thu cao nhất.
- Phối hợp với các phòng ban nhằm xử lý các phát sinh của mã hàng, sự cố gián đoạn sản xuất, đảm bảo dây chuyền sản xuất vận hành trơn tru.
- Đôn đốc xí nghiệp, làm thông báo xuất hàng, kiểm hàng, báo cáo nhiệm vụ trực tiếp với Phó tổng giám đốc
- Kết tồn hàng hóa sau khi kết thúc mã hàng.

## Công ty cổ phần đầu tư và xây dựng Hà Nội(HCI)

KIỂM SOÁT NÔI BÔ

6/2022 - 2/2023

- Thực hiện các công việc liên quan đến tìm kiếm nhà thầu xây dựng, đàm phán, xin ý kiến lãnh đạo chốt nhà thầu.
  - Giám sát quy trình thi công nhà thầu, báo cáo lãnh đạo khi có phát sinh, kế hoạch và tiến độ nhà thầu.
- Phối hợp với kỹ sư, kiến trúc sư trong quá trình thi công, nghiệm thu khối lượng, chất lượng công trình.
  - Đôn đốc nhà thầu tiến độ công trình,xử lý và báo cáo lãnh đạo ngay khi có vấn đề cần giải quyết
- Thực hiện theo các công việc phân công của lãnh đạo, giám sát giấy tờ, số liệu các giao dịch với ngân hàng và với các đơn vị nhà thầu của công ty
- Thực hiện các công việc liên quan đến hành chính văn phòng(tiếp đón khách,..)

# Hoạt động

# Khoa Du Lịch Khách Sạn-Trường Đại học Kinh Tế Quốc dân

**CỘNG TÁC VIÊN** 

06/2018 - 7/2019

- Tư vấn tuyển sinh: Phối hợp với đoàn TNCS, tư vấn, định hướng ngành nghề cho các em học sinh mới tốt nghiệp, tư vấn về hệ thống chương trình đào tạo của khoa.
- Hỗ trợ các hoạt động của khoa, tham dự hội thảo, sự kiện doanh nghiệp
   Thành tựu đạt được:
  - Tăng số lượng tân sinh ứng tuyển vào khoa đạt top 2 của trường
  - · Được cấp chứng chỉ của khoa

- Khả năng làm việc theo nhóm, linh hoạt trong công việc
- Kỹ năng thuyết phục khách hàng